臺灣高雄地方法院刑事判決　　　　　　　　　　　　九十一年度訴字第二九五號
　　公　訴　人　臺灣高雄地方法院檢察署檢察官
　　被　　　告　甲○○
右列被告因毒品危害防制條例案件，經檢察官提起公訴（九十一年度毒偵字第四九八
六號），本院判決如左：
    主  文
甲○○施用第一級毒品，累犯，處有期徒刑拾月。
扣案之注射針筒壹支、吸管壹支，沒收銷燬之；橡皮帶壹條沒收。
    事  實
一、甲○○於民國八十二年間因違反肅清煙毒條例、麻醉藥品管理條例案件，經本院
    八十三年度訴字第一七六號分別判處有期徒刑三年、三月，定應執行刑三年二月
    確定，於八十四年一月十八日入監執行；又於八十四年間因麻醉藥品管理條例罪
    ，經本院八十四年度易字第二０八八號判處有期徒刑四月確定，而接續上開案件
    執行，於八十五年五月二十九日經假釋交付保護管束出獄（尚餘殘刑二年一月）
    ；然於八十六年假釋期間又犯搶奪罪、麻醉藥品管理條例罪，經本院八十六年度
    訴字第八八五號、八十六年度岡簡第四九二號刑事判決，分別判處有期徒刑八月
    、六月確定，並經本院八十六年度聲字第一六五二號定應執行刑一年，於八十六
    年七月十一日入監執行；且於八十七年三月十二日經撤銷上開假釋，合併上開各
    罪執行三年一月；嗣經臺灣嘉義地方法院八十八年度聲字第一三０四號准予假釋
    交付保護管束於八十八年十二月十日出獄，而於八十九年五月九日執行完畢。
二、另甲○○於八十九年間因施用毒品案件，經本院以八十九年度毒聲字第八五二一
    號裁定送觀察勒戒後，認有繼續施用傾向，再經本院以八十九年度毒聲字九０六
    ０號令入強制戒治處所強制戒治，於屆滿三個月後，又經本院以九十年度毒聲二
    一０三號停止戒治，並付保護管束，於保護管束期滿後，由臺灣高雄地方法院檢
    察署檢察官於九十年十二月二十六日以九十年度戒毒偵字第一二九五號不起訴處
    分確定。詎仍不知悔改，於九十一年八月二十三日，在高雄縣梓官鄉○○路四七
    五巷一弄四七號住處施用第一級毒品海洛因，為警持搜索票於同年月二十五日在
    上址查獲，並扣得施用毒品之注射針筒一支、吸管一支、及供犯罪所用之橡皮帶
    一條。
三、案經高雄縣警察局岡山分局移送臺灣高雄地方法院檢察署檢察官偵查起訴。
    理  由
一、右開犯罪事實，業據被告甲○○於本院審理時坦承不諱，且被告於九十一年八月
    二十五日十六時二十分許於警訊時採集之尿液經送驗後，呈嗎啡陽性反應，有卷
    存高雄縣政府衛生局九十一年八月三十日九十一煙檢字第一三七四號煙毒尿液檢
    驗成績書、嫌犯尿液採證檢驗對照表可證，此外復有施用毒品之注射針筒一支、
    吸管一支、橡皮帶一條扣案可稽。又被告於八十九年間因施用毒品案件，經本院
    以八十九年度毒聲字第八五二一號裁定送觀察勒戒後，認有繼續施用傾向，再經
    本院以八十九年度毒聲字九０六０號令入強制戒治處所強制戒治，於屆滿三個月
    後，又經本院以九十年度毒聲二一０三號停止戒治，並付保護管束，於保護管束
    期滿後，由臺灣高雄地方法院檢察署檢察官於九十年十二月二十六日以九十年度
    戒毒偵字第一二九五號不起訴處分確定，有上開裁定書、不起訴處分書、本院被
    告院內索引卡紀錄表附卷可證。被告之自白核與事實相符，堪信為真實，本件事
    證明確，被告犯行應堪認定。
二、核被告所為，係犯毒品危害防制條例第十條第一項施用第一級毒品罪。被告持有
    第一級毒品海洛因後進而施用，其持有之低度行為應為施用之高度行為所吸收，
    故不另論其持有第一級毒品罪。又被告於八十二年間因違反肅清煙毒條例、麻醉
    藥品管理條例案件，經本院八十三年度訴字第一七六號分別判處有期徒刑三年、
    三月，定應執行刑三年二月確定，於八十四年一月十八日入監執行；又於八十四
    年間因麻醉藥品管理條例罪，經本院八十四年度易字第二０八八號判處有期徒刑
    四月確定，而接續上開案件執行，於八十五年五月二十九日經假釋交付保護管束
    出獄（尚餘殘刑二年一月）；然於八十六年假釋期間又犯搶奪罪、麻醉藥品管理
    條例罪，經本院八十六年度訴字第八八五號、八十六年度岡簡第四九二號刑事判
    決，分別判處有期徒刑八月、六月確定，並經本院八十六年度聲字第一六五二號
    定應執行刑一年，於八十六年七月十一日入監執行；且於八十七年三月十二日經
    撤銷上開假釋，合併上開各罪執行三年一月；嗣經臺灣嘉義地方法院八十八年度
    聲字第一三０四號准予假釋交付保護管束於八十八年十二月十日出獄，而於八十
    九年五月九日執行完畢，有臺灣高雄地方法院檢察署刑案資料查註紀錄表、臺灣
    高等法院被告前案紀錄表、本院八十六年度聲字第一六五二號及臺灣嘉義地方法
    院八十八年度聲字第一三０四號裁定在卷可稽，其受有期徒刑之執行完畢，五年
    以內再犯有期徒刑以上之罪，為累犯，應依刑法第四十七條規定加重其刑。爰審
    酌被告屢犯施用毒品罪，於不訴處分確定後，仍未戒絕毒品，再犯施用第一級毒
    品犯行，顯見其戒毒悔改意志不堅，惟念其施用毒品乃自戕一己之身體健康，未
    危害他人，及其犯後坦承之犯行等一切情狀，量處如主文所示之刑。另扣案之施
    用毒品注射針筒一支、吸管一支，係被告持吸管舀海洛因，並以注射針筒施用第
    一級毒品海洛因之具器，業據被告自白在卷，而被告於九十一年八月二十五日所
    採集之尿液，經送驗後，確呈嗎啡陽性反應，已如上開所述，其此之自白與事實
    相符，是該注射針筒、吸管因含有海洛因之殘渣，而與海洛因無法析離，應視同
    毒品危害防制例第十八條第一項之毒品，予以沒收並銷燬之；至於扣案之橡皮帶
    ，係被告所有，且用來綁手注射海洛因之用，業據被告自白在卷，應依刑法第三
    十八條第一項第二款沒收之。
三、據上論斷，應依刑事訴訟法第二百九十九條第一項前段，毒品危害防制條例第十
    條第一項，第十八條第一項，刑法第十一條前段、第四十七條、第三十八條第一
    項第二款，判決如主文。
本案經檢察官羅水郎到庭執行職務。
中　　　華　　　民　　　國　　　九十一　　　年　　十一　　月　　二十五　日
                                  臺灣高雄地方法院刑事第七庭
                                      法　官
右正本證明與原本無異。
如不服本判決，應於判決送達後十日內，向本院提出上訴狀。
                                      書記官
中　　華　　民　　國　　九十一　　年　　　十一 　　月　　　　  　　　　日
附錄本案論罪科刑法條
毒品危害防制條例第十條：
施用第一級毒品者，處六月以上五年以下有期徒刑。
